台灣嘉義地方法院刑事判決　　　　　　　 94年度訴字第187號
公　訴　人　台灣嘉義地方法院檢察署檢察官
被　　　告　乙○○
上列被告因違反毒品危害防制條例案件，經檢察官提起公訴（94
年度毒偵字第149號），本院判決如下：
    主  文
乙○○施用第一級毒品，累犯，處有期徒刑壹年。
    事  實
一、乙○○前於民國90年間因違反毒品危害防制條例之施用第1
    級毒品案件，經本院以90年度毒聲字第1207號裁定強制戒治
    ，於92年3月7日執行完畢，又因上揭施用毒品案件經本院於
    91 年7月29日以90年度訴字第715號判決判處有期徒刑1年2
    月確定，於93年7月1日縮刑期滿執行完畢。詎乙○○竟於上
    開強制戒治執行完畢釋放後，五年內復基於施用第一級毒品
    之犯意，於93年10月14日中午12時15分經警得其同意採尿前
    之24小時內某時（但應扣除當日乙○○到達嘉義縣警察局之
    時起至前揭採尿之該段期間），在不詳處所，施用第一級毒
    品海洛因1次。嗣警方將前揭尿液送驗均呈嗎啡陽性反應，
    而知悉上情。
二、案經嘉義縣警察局報請台灣嘉義地方院檢察署檢察官偵查起
    訴。
    理  由
一、訊據被告乙○○矢口否認其有前揭施用第1級毒品海洛因犯
    行，辯稱：伊自從92年5月間入監執行後，就未曾施用海洛
    因，警方送驗的尿液可能不是伊的云云。經查：
（一）被告乙○○前揭經警所採尿液（尿液檢體編號：經Ａ100
      ）經送嘉義縣衛生局以免疫學分析法及快速薄層層析法初
      篩，再送台灣檢驗科技股份有限公司以酵素免疫分析法及
      氣相層析質譜儀分析法進行初步與確認檢驗，結果均呈現
      嗎啡陽性反應（嗎啡即施用海洛因之代謝物）等情，有嘉
      義縣衛生局嘉衛檢字第0930021680號煙毒尿液檢驗單、台
      灣檢驗科技股份有限公司編號KＺ000000000000號濫用藥物
      尿液檢驗報告、代號與真實姓名對照表各1紙（見嘉義縣
      警察局嘉縣警刑經字第0940080687號卷第7、8頁，台灣嘉
      義地方法院檢察署94年度毒偵字第149號卷第40頁）附卷
      可稽。則被告前開經警所採尿液檢體，確呈鴉片類毒品陽
      性反應，甚為明確。
（二）其次，證人即嘉義縣警察局刑警隊承辦本案之警員甲○○
      於本院審理時到庭結稱：「（當時你們如何發覺這件案子
      ？）當時我們是另案監聽販賣毒品，發覺本件被告乙○○
      有與監聽對象通聯，於是向鈞院聲請核發搜索票搜索，但
      是搜索無結果，於是將被告採尿送驗，呈嗎啡陽性反應。
      （採尿地點？）嘉義縣警察局刑警隊。（當時採尿有幾人
      ？）由我們提供採尿瓶，只有一人帶他去採尿。（如何採
      尿？）我們先提供乾淨採尿瓶，被告檢視無雜物，請人帶
      他到廁所採尿，之後在被告面前封緘，再請被告簽名蓋章
      ，送衛生局檢驗。」等語（見本院卷第43頁94年6月15日
      審判筆錄），且被告於檢察官偵訊時亦表示對於驗尿過程
      沒有意見（見台灣嘉義地方法院檢察署94年度毒偵字第
      149 號案卷第38頁94年2月25日訊問筆錄），則被告於本
      院審理時抗辯上開所採尿液可能非其所有云云，委無足採
      。
（三）此外，被告前因施用毒品案件，經本院以90年度毒聲字第
      1207號裁定強制戒治，於92年3月7日執行完畢，又因上揭
      施用毒品案件經本院於91年7月29日以90年度訴字第715
      號判決判處有期徒刑1年2月確定，於93年7月1日縮刑期滿
      執行完畢等情，有台灣高等法院被告前案紀錄表、台灣嘉
      義地方法院檢察署刑案資料查註紀錄表、台灣嘉義地方法
      院檢察署檢察官90年度毒偵字第1431號起訴書、本院90年
      度訴字第715號刑事判決、台灣嘉義地方法院檢察署檢察
      官90年度毒偵字第1431號戒治處分執行指揮書影本、台灣
      嘉義地方法院檢察署檢察官91年度戒執護字第206號執行
      保護管束指揮書影本等件附卷可參，則被告於強制戒治執
      行完畢釋放後，5年內再犯施用海洛因之犯行，洵堪認定
      ，應依法論科。
二、按海洛因屬毒品危害防制條例所定之第一級毒品，觀諸該條
    例第2條第2項第1款規定甚明。核被告乙○○所為，係犯毒
    品危害防制條例第10條第1項之施用第一級毒品罪嫌。被告
    於施用第1級毒品前之持有毒品行為，為其後之施用行為所
    吸收，不另論罪。又其前因違反毒品危害防制條例之施用第
    1 級毒品案件，經本院於91年7月29日以90年度訴字第715號
    判決有期徒刑1年2月確定，甫於93年7月1日縮刑期滿執行完
    畢，業如上述，其於5年內再犯本件有期徒刑以上之刑之罪
    ，為累犯，應依刑法第47條加重其刑。爰審酌被告前曾施用
    毒品經強制戒治程序及判處徒刑，竟未思悔改，復行施用，
    缺乏禁絕毒害決心，且於本院審理時矢口否認上開施用毒品
    犯行，以及施用毒品犯行係屬戕害自身健康之行為，尚未危
    害他人等一切情狀，量處如主文所示之刑，以資懲儆。
據上論斷，應依刑事訴訟法第299第1項前段，毒品危害防制條例
第10條第1項，刑法第11條、第47條，判決如主文。
本案經檢察官古富祺到庭執行職務
中　　華　　民　　國　　94　　年　　6 　　月　　29　　日
                  刑事第五庭  審判長  法　官  黃仁勇
                                      法  官  黃義成
                                      法  官  洪嘉蘭
以上正本證明與原本無異。
如不服本判決，應於判決送達後10日內，向本院提出上訴狀。
中　　華　　民　　國　　94　　年　　6 　　月　　29　　日
                                  　　書記官　吳明蓉
附錄法條：毒品危害防制條例第10條第1項
施用第一級毒品者，處六月以上五年以下有期徒刑。
